【裁判字號】    89,易,1363
【裁判日期】    890522
【裁判案由】    傷害
【裁判全文】
臺灣高雄地方法院刑事判決                        八十九年度易字第一三六三號
    公  訴  人  臺灣高雄地方法院檢察署檢察官
    被      告  丙○○
    被      告  辛○○
    被      告  丁○○
右列被告因傷害案件，經檢察官提起公訴（八十八年度偵字第二八三二九號），本院
判決如左：
    主  文
丙○○、丁○○共同連續傷害人之身體，各處有期徒刑肆月，如易科罰金，均以參佰
元折算壹日。
辛○○共同連續傷害人之身體，累犯，處有期徒刑伍月，如易科罰金，以參佰元折算
壹日。
    事  實
一、丙○○有賭博前科，丁○○有竊盜前科，辛○○於八十七年七月間因涉犯傷害罪
    ，經本院判處有期徒刑二月，於八十八年三月易科罰金執行完畢，均不思悔悟，
    因丙○○日前向本院民事執行處標得座落高雄市○○○路二一八號八樓房屋，而
    該屋當時仍由戊○○等人佔用中，雙方就該房屋尚有爭執。於八十八年十月十三
    日十五時許，丙○○邀其友人丁○○、辛○○共至上址，辛○○先進入，丙○○
    、丁○○隨後跟至，與屋內之郭明暲、庚○○、甲○○、乙○○發生爭執，竟基
    於共同概括傷害之犯意連絡，分持其事先準備之鐵管、木棍等物（未扣案），毆
    打郭明暲、庚○○、甲○○、乙○○（甲○○部份未據提出告訴、郭明暲、庚○○部份告訴撤回）等人，雙方發生互毆，（丙○○、丁○○、辛○○受傷部份未
    據提出告訴，未據起訴），約十六時許，戊○○、己○○自外返回，一出電梯門
    ，丙○○、丁○○、辛○○見之，復立即持鐵管、木棍等物，加以一陣毆打，戊○○因此受左胸部挫傷合併第七、九肋骨骨折、左下肢擦傷、左面部挫傷；己○○因此受頭部外傷合併右前額撕裂傷縫合八針；乙○○受有頭部外傷、腦挫傷、
    左顳、左後枕部、右小指撕裂傷等傷害。
二、案經戊○○等人訴由台灣高雄地方法院檢察署檢察官偵查起訴
    理  由
一、訊據被告丙○○、丁○○、辛○○坦承於右揭時地與告訴人乙○○等人發生互毆
    ，惟辯稱：棍棒是對方的，對方不讓買房子的人去接收房屋，準備棍棒要打買屋
    之人，但棍棒被伊搶下，對方才反而被打，純係為防衛自己云云。惟查告訴人戊○○因遭被告等人毆打致受左胸部挫傷、合併第七、九肋骨骨折、左下肢擦傷、
    左面部挫傷；告訴人己○○因此受頭部外傷合併右揭事實已據告訴人郭明右前額
    撕裂傷縫合八針；另告訴人乙○○亦受有頭部外傷、腦挫傷、左顳、左後枕部、
    右小指撕裂傷等傷害。已據告訴人戊○○、乙○○、己○○等人指訴明確，並有
    財團法人天主教聖功醫院診斷證明書等在卷可參，而在場同受毆打之郭明暲、甲○○、周貴烈等人就被告三人如何持棍棒到案發地點叫其等出來，並隨即不發一
    語一陣棍棒就亂打下等情事，亦均證述明確，核與告訴人所述相符，被告雖亦提
    呈驗傷單表示遭告訴人夾攻云云，惟觀其傷單所載，辛○○受有前額、左前臂紅
    腫傷害；丙○○受有左手肘瘀傷、後枕部血腫、左腰紅腫、後頸瘀傷等傷害，有
    驗傷單在卷可憑，被告所受傷勢均輕微，顯見是在傷害告訴人之際，遭對方抵抗
    、反擊所造成，被告所受之傷害並非如告訴人所受之傷害，例如肋骨骨折或腦挫
    傷等之嚴重傷情，已如前述。是被告所稱告訴人等蓄意持棍棒要毆擊伊等語，顯
    不足採，蓋如告訴人等如均有持棍棒，又怎會全數被對方搶走如此不濟？而被告
    僅有三人到場，又如何抵擋當時在場之多人？受傷又係如此輕微之理？顯見被告
    所辯為防衛自己才反擊云云均不足採，被告雖又稱無人看見其等攜帶棍棒云云，
    惟被告等人對尚留在系爭法拍屋內之人本即心有不滿，其蓄意挑釁因而攜帶棍棒
    等物前往，又何必自曝行兇意圖讓管理員或該大樓其他住戶見聞知悉，所辯未扣
    得棍棒或無人看見其等攜帶棍棒等語，亦不足為被告有利之認定。至於動手行兇
    人數，被告自始堅詞僅有伊三人前往，而告訴人雖稱被告一行十餘人，或稱六人
    以上，或稱被打後即昏倒等語，均無法明確供述當時除被告外尚有多少人在場，
    而告訴人對突如其來之遭受毆打，一時之間是否能馬上反應而看清楚究有多少人
    在場？亦有可疑，本院複查無其他人在場一起下手之證據，自應認被告供述僅三
    人前往之語較為可採，參以告訴人或其他在場同受毆擊者之受傷情形，雖較重於
    被告，但觀其傷單所載，亦非傷勢遍佈全身，是告訴人所稱被告一行十餘人均持
    棍棒等物對其加以毆打之語衡情尚非全屬實情，應認本件共犯僅被告三人，被告
    三人傷害犯行可以認定。
二、核被告所為，係犯刑法第二百七十七條第一項之普通傷害罪，被告間有犯意連絡
    、行為分擔，為共同正犯。被告先後傷害犯行，時間緊接，所犯構成要件相同，
    顯基於概括犯意而為之，應依連續犯之規定論以一罪，並依法加重其刑。公訴人
    雖於起訴書證據並所犯法條欄未敘明被告係連續犯，惟起訴書事實欄已載明被告
    毆打多人之犯行，證據並所犯法條欄未敘明係連續犯，顯屬漏載。又被告辛○○
    有如事實欄所載之犯罪科刑及執行情形，此有臺灣高雄地方法院檢察署刑案資料
    查註記錄表在卷可稽，其受有期徒刑執行完畢後，五年內再犯本件有期徒刑以上
    刑之罪，為累犯，依法加重其刑，爰遞加之。爰審酌被告犯後不思悔悟，尚未與
    告訴人和解賠償損害，及其犯罪之動機、目的、手段，犯罪時所受之刺激及其品
    性、生活狀況、智識程度、犯罪所生之損害，及犯罪後態度等一切情狀，量處如
    主文所示之刑，並均諭知易科罰金之折算標準，以資懲儆。
三、公訴意旨雖以被告同時傷害甲○○、周貴烈、郭明暲等人亦涉犯傷害罪云云。惟
    按告訴乃論之罪，告訴人於第一審辯論終結前得撤回其告訴，又告訴或請求乃論
    之罪，未經告訴、請求，或其告訴、請求經撤回或已逾告訴期間者，應諭知不受
    理判決，刑事訴訟法第二百三十八條第一項、第三百零三條第三款訂有明文，本
    件被害人甲○○自始於警訊、偵查中均未有提出告訴之表示，於本院審理時亦僅
    供述其受內傷，並無傷單，而未供述其他，經遍查全卷，復查無甲○○已提出告
    訴之表示，另被害人郭明暲於本院審理時、被害人周貴烈於偵查中均已撤回告訴
    ，此部份均欠缺訴追條件，本應為不受理之諭知，惟公訴人認屬於同一犯罪事實
    ，應係認為裁判上一罪，爰不另為不受理之判決，併此敘明。
據上論斷，應依刑事訴訟法第二百九十九條第一項前段、刑法第二十八條、第五十六
條、第四十七條、第二百七十七條第一項、第四十一條，罰金罰鍰提高標準條例第一
條前段、第二條第一項判決如主文。
中    華    民    國      八十九      年       五      月      十七     日
                                  臺灣高雄地方法院刑事第三庭
                                      法  官  簡  志  瑩
右正本證明與原本無異。
如不服本判決，應於判決送達後十日內，向本院提出上訴狀。
                                      書記官  林  宜  正
中    華    民    國      八十九      年      五      月      二十二    日
附錄論罪科刑法條：
刑法第二百七十七條第一項：
傷害人之身體或健康者，處三年以下有期徒刑，拘役或一千元以下罰金。


司法院資訊處製作；財團法人民間司法改革基金會備份。
